臺灣臺北地方法院民事判決　　　　　　　　　　　　　　九十三年度智字第五０號
　　原　　　告　美商微軟公司
　　法定代理人　甲○○○○ ○.
　　訴訟代理人　何國雄律師
　　　　　　　　郭慧雯律師
　　被　　　告　儷其實業有限公司
　　法定代理人　乙○○
當事人間侵權行為損害賠償等事件，本院於民國九十三年七月五日言詞辯論終結，判
決如下：
    主  文
被告應給付原告新台幣捌佰萬元，及自民國九十二年十一月二十五日起至清償日止，
按年利率百分之五計算之利息。
被告應負擔費用，將附件一所載之道歉啟事，以長二十五公分、寬十九公分之篇幅，
登載於經濟日報第一版下半頁壹日。
被告應負擔費用，將本案刑事最後事實審判決書主文及事實欄，暨本案民事最後事實
審判決書主文欄，以長二十五公分、寬十九公分篇幅，登載於經濟日報第一版下半頁
壹日。
訴訟費用由被告負擔。
本判決第一項於原告以新台幣貳佰柒拾萬元供擔保後，得假執行。
原告其餘假執行之聲請駁回。
    事  實
甲、原告方面：
一、聲明：
（一）被告應給付原告新台幣（下同）八百萬元，及自起訴狀繕本送達被告翌日起至
      清償日止，按年利率百分之五計算之利息。
（二）被告應負擔費用，將附件一所載之道歉啟事，以長二十五公分、寬十九公分之
      篇幅，登載於經濟日報第一版下半頁壹日。
（三）被告應負擔費用，將本案刑事最後事實審判決書主文及事實欄，暨本案民事最
      後事實審判決書主文欄，以長二十五公分、寬十九公分篇幅，登載於經濟日報
      第一版下半頁壹日。
（四）原告願供擔保，請准宣告假執行。。
二、陳述：被告儷其實業有限公司係以從事電腦設備安裝及資訊軟體零售為其主要業
    務，其為擴充生意之業務量，方便客戶之需求，明知未經原告公司之授權及同意
    ，竟擅自重製原告之電腦軟體及相關產品，本件於刑事搜索檢視被告營業處所之
    二台電腦與非法重製盜拷之光碟片乙片內之電腦程式內容，以及估價單內之銷售
    記載，發現被告非法重製原告公司享有著作權之軟體計有Windows 98、Windows
    98 SEC、Windows 2000、Windows XP及Office 2000 (內含Word、Excel、
    Outlook、PowerPoint)八種，被告為擴充生意之業務量，方便客戶之需求，竟非
    法重製原告之上開軟體，被告等所為之侵害行為係屬故意，且其侵害情節重大，
    爰依著作權法第八十八條第三項之規定，以每一種軟體為單位，請求以侵害情節
    重大之最高賠償額一百萬元計算被告等之賠償額，即被告應賠償原告公司八百萬
    元。又依民法第一百九十五條第一項之規定，原告之名譽受侵害者，得請求回復
    名譽之適當處分；另依著作權法第八十五條第二項之規定，著作人格權受侵害者
    ，亦得據以請求回復名譽之適當處分。又依著作權法第八十九條、第九十九條之
    規定，被害人得請求由侵害人負擔費用，將判決書全部或一部登刊新聞紙，爰請
    求如訴之聲明第二項、第三項所示。
三、證據：提出台灣台北地方法院檢察署九十一年度偵字第二五七四二號起訴書影本
    乙份、九十二年五月七日台灣台北地方法院檢察署詢問筆錄節本影本乙份、九十
    二年一月八日台灣台北地方法院檢察署偵訊筆錄節本影本乙份、被告等非法重製
    原告享有著作權之軟體一覽表為證。
乙、被告方面：
    被告未於言詞辯論期日到場，亦未提出書狀作何聲明或陳述。
    理  由
壹、程序方面
一、本件原告公司為外國法人，係屬涉外民事事件，又被告為本國人民，本院自有法
    域管轄權，先予敘明。
二、按「關於由侵權行為而生之債，依侵權行為地法，但中華民國法律不認為侵權行
    為者，不適用之」、「侵權行為之損害賠償及其他處分之請求，以中華民國法律
    認許者為限」，涉外民事法律適用法第九條第一項、第二項分別明定。原告主張
    施光榮於被告公司位於台北市○○路二號地下一樓之營業處所，擅自重製原告公
    司之著作，依上開規定，其之準據法，應依中華民國之法律。又依我國著作權法
    第四條第二款規定：外國人之著作，依條約、協定、或其本國法令、慣例，中華
    民國人之著作得在該國享有著作權者，得依本法享有著作權。依民國三十五年中
    美友好通商航海條約，八十二年北美事務協調委員會與美國在台協會所簽訂之著
    作權保護協定之約定，我國人民之著作在美國得享有著作權，則依著作權法上開
    互惠保護之規定，原告公司之著作，在我國應受著作權法之保護，合先敘明。
三、本件被告，未於言詞辯論期日到場，核無民事訴訟法第三百八十六條各款所列情
    形，爰依原告之聲請，由其一造辯論而為判決。
貳、實體方面
一、原告主張之事實，業據其提出台灣台北地方法院檢察署九十一年度偵字第二五七
    四二號起訴書影本乙份、九十二年五月七日台灣台北地方法院檢察署詢問筆錄節
    本影本乙份、九十二年一月八日台灣台北地方法院檢察署偵訊筆錄節本影本乙份
    、被告等非法重製原告享有著作權之軟體一覽表為證，並經本院核閱本院九十三
    年度簡字第一一二０號刑事卷宗屬實，是原告主張被告有侵害其著作權之事實，
    堪信為真實。
二、按因故意或過失不法侵害他人之著作財產權，負損害賠償責任；如被害人不易證
    明其實際損害額，得請求法院依侵害情節，在一萬元以上五十萬元以下酌定賠償
    額；如損害行為屬故意且情節重大者，賠償額得增至一百萬元，著作權法第八十
    八條第一項及第三項定有明文。本件被告有侵害原告著作權之行為，已如前所述
    ，原告請求被告賠償侵害著作財產權之損害，即無不合。本院審酌被告違法連續
    將八種電腦軟體載於電腦硬式磁碟機中，贈送於不特定之消費者，由於電腦拷貝
    軟體僅須數分鐘即可輕易完成，事實上確難計算所拷貝之數量及該項經拷貝之重
    製軟體，在外流通後輾轉再經拷貝之數量，而被告係以經營電腦銷售為業，對於
    前開電腦軟體係原告享有著作權之著作物，自應知之甚稔，竟仍予以非法拷貝，
    並贈送予不特定之消費者，其損害之範圍因消費者不特定，無法限縮其非法拷貝
    之數量，且消費者亦會再予拷貝予其他第三人，使前開著作物被更廣非法流傳使
    用，無法控制數量，情節自屬重大，故原告請求被告應依前開規定，按每一著作
    物以一百萬元計算損害額，即原告公司有八種軟體被侵害，其損害額應為八百萬
    元，是原告請求被告賠償八百萬元，即屬有據。次按侵害著作人格權者，被害人
    並得請求表示著作人之姓名或名稱、更正內容或為其他回復名譽之適當處分；又
    被害人得請求由侵害人負擔費用，將判決書內容全部或一部登載新聞紙、雜誌，
    著作權法第八十五條第二項及第八十九條分別定有明文。故原告依前揭規定，請
    求被告將附件一所載之道歉啟事，以長二十五公分、寬十九公分之篇幅，登載於
    經濟日報第一版下半頁一日，費用由被告負擔；並請求被告將本件刑事最後事實
    審判決書主文及事實欄，暨本案民事最後事實審判決書主文欄，以長二十五公分
    、寬十九公分之篇幅，登載於經濟日報第一版下半頁一日，亦屬有據。
三、從而，原告據以提起本訴，請求被告給付原告八百萬元，及自起訴狀繕本送達被
    告翌日（即九十二年十一月二十五日）起至清償日止，按年利率百分之五計算之
    利息；被告應將附件一所載之道歉啟事，以長二十五公分、寬十九公分之篇幅，
    登載於經濟日報第一版下半頁一日，費用由被告負擔；被告並應負擔費用將本案
    刑事最後事實審判決書主文及事實欄，暨本案民事最後事實審判決書主文欄，以
    長二十五公分、寬十九公分之篇幅，登載於經濟日報第一版下半頁一日，為有理
    由，應予准許。
四、原告陳明願供擔保聲請宣告假執行，就本判決第一項金錢給付部分，經核並無不
    合，爰酌定相當之擔保金額准許之。至本判決主文第二項、第三項所命被告刊登
    啟事及判決，經核既非屬財產權之訴訟，顯與民事訴訟法第三百九十條規定不符
    ，則原告就此部分所為假執行之聲請，應予駁回。
五、據上結論：本件原告之訴為有理由，應依民事訴訟法第三百八十五條第一項、第
    七十八條、第三百九十條第二項，判決如主文。
中　　　華　　　民　　　國　　九十三　　年　　　七　　　月　　十九　　日
                    民事第六庭  法  官    郭美杏
正本係照原本作成
如對本判決上訴，須於判決送達後廿日內向本院提出上訴狀
中　　　華　　　民　　　國　　九十三　　年　　　七　　　月　　十九　　日
                                          書記官    潘惠梅
